【裁判字號】    97,繼,744
【裁判日期】    970828
【裁判案由】    拋棄繼承
【裁判全文】
臺灣屏東地方法院民事裁定               97年度繼字第744號
聲  明  人  己○○
上列聲明人聲明拋棄繼承權事件，本院除就同案聲明人丙○○、
庚○○○、丁○○、甲○○、乙○○部分准予備查外，另就聲明
人己○○部分裁定如下：
    主  文
聲明駁回。
程序費用新台幣壹仟元由聲明人負擔。
    理  由
一、聲明意旨略以：聲明人己○○與同案聲明人丙○○、庚○○○、丁○○、甲○○、乙○○分別為被繼承人之配偶、兄弟
    姊妹，被繼承人於民國97年3 月7 日死亡，聲明人等直至同
    年4 月4 日始得知自身為合法繼承人，爰依法具狀聲明拋棄
    繼承等語。
二、按繼承人拋棄其繼承權，應於知悉其得繼承之時起三個月內
    以書面向法院為之，民法第1174條第1 項、第2 項前段定有
    明文。
三、查被繼承人戊○○於97年3 月7 日死亡，被繼承人無直系血
    親卑親屬，父母李春秋及李黃務妹均已死亡，聲明人等分別
    為被繼承人之配偶、兄弟姊妹，為合法繼承人，而聲明人丙○○、庚○○○、丁○○、甲○○、乙○○等人於同年清明
    節祭拜祖先時始得知被繼承人已死亡之事實等情，業據聲明
    人提出繼承系統表、戶籍謄本、印鑑證明等件在卷可稽，並
    經聲明人丙○○於本院審理時陳述明確，聲明人己○○亦陳
    稱：「我先生死亡時我在場，第二天我才去申請死亡證明書
    ，然後大約第三天請李富祥去內埔鄉公所辦理安置骨灰塔的
    事情，納骨塔的錢五萬一千元是我出的，一次就繳完了，我
    先生除了我與李富祥以外，其他的兄弟都不知道我先生已經
    過世了。」等語（見本院97年8 月1 日、8 月15日訊問筆錄
    ），復經本院依職權向屏東縣內埔鄉公所查詢被繼承人戊○○骨灰安置之相關資料，查知被繼承人戊○○之骨灰確係其
    兄李富祥於97年3 月10日向該所申請安放，亦有該所97年8
    月12日屏內鄉民字第0970010859號函暨所附骨灰存放設施進
    堂許可申請書、死亡證明書、李富祥之身分證影本可考，核
    於聲明人己○○所言大致相符，故同案聲明人丙○○、庚○○○、丁○○、甲○○、乙○○之主張應可信為真實。又聲
    明人己○○既於被繼承人死亡之時即已知悉其得繼承之事實
    ，竟遲至97年6 月24日始向本院聲明拋棄繼承權，此有聲明
    狀上本院收文章在卷可按，顯逾3 個月之期限，其聲明於法
    不合，應予駁回。
四、依非訟事件法第21條第1 項前段、第24條第1 項，裁定如主
    文。
中    華    民    國    97    年    8     月    28    日
                        家事庭法  官  李芳南
以上為正本，係照原本作成。
如不服本裁定應於送達後10日內向本院提出抗告狀，並繳納抗告
費新臺幣1,000元。
中    華    民    國    97    年    8     月    28    日
                              書記官  周秀香


司法院資訊處製作；財團法人民間司法改革基金會備份。
